Елена

Белкина

Россия, Москва 🁚 https://github.com/avbmoons 🐶







Веб-разработчик (full stack)

Я веб-разработчик, занимаюсь разработкой и дизайном сайтов.

Делаю фронт, бэк, а также интерактивные макеты.

У меня есть несколько персональных проектов и групповые разработки.

Ищу интересные проекты, чтобы поучаствовать и применить свои навыки,

а также узнать что-то новое.

Компетенции

Фронт-энд:

HTML

CSS SASS

JavaScript

Бэк-энд и БД:

PHP Laravel MySQL

PostgreSQL

Сервисы и дизайн:

GitHub Confluence Docker

VSCode

Figma PowerDesigner

Организация и анализ:

Проекты

Проект новостного сайта

https://avbmoons.github.io/newsfront/index.html

Фронт часть сайта новостей с парсингом новостей из заданных источников. Содержит интерфейс отображения новостей, в том числе по категориям, интерфейс управления базой данных (панель администратора) и интерфейс

регистрации и авторизации пользователей сайта.

Реализация полной версии с бэк частью на Laravel в Docker контейнере.

Разработан интерактивный дизайн-макет сайта: News&Trends

Проект интернет-

магазина флористики https://avbmoons.github.io/flowers/index.html

Фронт часть сайта магазина флористики и подарков. Демо-версия содержит основные страницы сайта, функционал формирования корзины покупок и форму

заказа.

Реализация на Html5, Sass и нативном JavaScript. Также есть версия на VueJs. Разработан обновленный интерактивный дизайн-макет сайта: Flowers

Проект интернетмагазина предметов интерьера

https://avbmoons.github.io/market/

Фронт часть сайта магазина предметов интерьера. Демо-версия содержит

основные страницы сайта, функционал формирования корзины покупок.

Реализация на Html5, Sass и нативном JavaScript.

Разработан обновленный интерактивный дизайн-макет сайта: InteriorMasters

Проект интернетмагазина доставки еды

https://avbmoons.github.io/delivery-food/

Фронт часть сайта магазина доставки еды. Демо-версия содержит основные страницы сайта, функционал формирования корзины покупок и форму заказа.

Реализация на Html5, Sass и нативном JavaScript.

Разработан обновленный интерактивный дизайн-макет сайта: DeliveryFood

Проект сайта поиска медицинских услуг

https://github.com/avbmoons/site-medinfo-laravel

Разработана серверная часть сайта поиска медицинских услуг. Содержит подсистему управления базой данных и API для взаимодействия с клиентом.

Также вложен дамп тестовой базы данных Реализация на Laravel в Docker контейнере.

Опыт

Июнь 2023 – по н/в Фриланс, проектная работа Веб-разработчик

Июль 2021 – Апрель GeekBrains Веб-разработчик

2023 Разработала серверную часть командного проекта и несколько

индивидуальных проектов.

Август 2011 – Работала в нескольких российских ИТ-компаниях, Аналитик

Сентябрь 2019 таких как

Альтарикс (Декабрь 2016 — Апрель 2020), Ланит (Апрель 2014 — Октябрь 2016), Кварта (Август 2011 — Март 2014)

Писала постановки задач для разработки, проектную и техническую документацию по профильным системам компаний. Согласовывала с заказчиком проектные решения и результаты их реализации, участвовала в приемочных испытаниях и планировании развития систем. Руководила

группами аналитиков и разработчиков на проектах.

Образование

Июнь 2024 — Август 2024 ГК Консультант Дизайнер интерфейсов

(повышение квалификации)

Июль 2021 — Апрель 2023 GeekBrains, Москва Веб-разработчик,

Факультет веб-разработки РАНХиГС, Москва Информатик-экономист,

Сентябрь 2004 – Июнь 2007 РАНХиГС, Москва Информатик-экономист, Экономический факультет

О себе

В ИТ работаю давно, занималась бизнес- и системным анализом, проектировала системы, модули, сайты. Сейчас проектирую, создаю дизайн макеты и реализую в коде.

Пишу нативную Html верстку и JS скрипты, для разработки стилей предпочитаю Sass. Работаю с VueJS и ReactJS проектами. Бэкенд предпочитаю разрабатывать в Laravel с базами данных MySql и PostreSql. Также могу работать с нативным PHP. Работаю в Docker и Ubuntu. Для создания дизайнмакетов использую Figma.

Также я могу организовать проектную работу для небольшой группы в Trello, YouGile, Jira, вести общий репозиторий в GitHub, презентовать проекты и итоги проектов.

Я стараюсь развивать свои навыки и ищу проекты, в которых смогу быть полезной и применить свой опыт.

Несколько моих персональных проектов вы можете посмотреть на моем сайте-портфолио по ссылке https://avbmoons.github.io. Представлены демо версии ресурсов.